臺灣高等法院刑事判決　　　　　　　　　　　　　九十三年度上易字第一二九一號
　　上　訴　人　臺灣臺北地方法院檢察署檢察官
　　上　訴　人
　　即　被　告　甲○○
　　選任辯護人　洪宗賢律師
　　　　　　　　羅淑瑋律師
右上訴人因妨害自由案件，不服臺灣臺北地方法院九十三年度易字第六四八號，中華
民國九十三年七月二日第一審判決（起訴案號：臺灣臺北地方法院檢察署九十三年度
偵字第八八八號），提起上訴，本院判決如左：
    主  文
原判決撤銷。
甲○○以加害生命、身體、財產之事，恐嚇他人致生危害於安全，處拘役拾伍日，如
易科罰金，以佰元折算壹日。
    事  實
一、甲○○、乙○○係分別居住在台北市○○○路○段二一一號三樓及二樓之鄰居，
    甲○○一家均於二樓用餐。民國九十一年十月間某日上午，乙○○因噪音問題與
    甲○○存有嫌隙，當日下午七時許，甲○○兒子在上開二樓門口見到乙○○時以
    眼瞪著乙○○，乙○○乃責罵甲○○兒子，甲○○乃至乙○○住家門口與之爭執
    理論，乙○○未開門，甲○○竟以腳踢乙○○住處的門（未損壞，亦未告訴），
    並揚言「放火燒」等加害生命、身體、財產之言語恐嚇乙○○及其父林漢周，使
    乙○○等人心生畏懼，致生危害於安全。
二、案經被害人乙○○告訴暨台北市政府警察局松山分局報告台灣台北地方法院檢察
    署檢察官聲請簡易判決處刑，臺灣臺北地方法院受理後認不宜逕以簡易判決處刑
    ，改依通常程序審理。
    理  由
一、訊據上訴人即被告甲○○對於右揭犯行坦承不諱，核與告訴人乙○○指稱：「當
    日晚上我返家換甲○○兒子在我家門口瞪視我，我因他兒子與他們發生爭執，結
    果他們全家都跑出來罵我及我父母（按僅其父林漢周，詳下述），並且踢我家大
    門，我除了很氣憤，並且恐懼，且我父母到現在進出門都害怕有人衝出來，等人
    走掉了，才敢出門」、「當晚甲○○的小孩見到我也瞪我，我罵他小孩，他就跟
    我對罵，甲○○等人就踢我前述住處的門，甲○○說要放火並破壞我的門」等情
    相符，並經證人林漢周證稱：「當時我在房間內聽到大門發出很大的聲音，因為
    我害怕所以沒有出來」、「後來被告也從二樓的家中出來吵架，並有踢我家的大
    門，吵架中被告的確說要放火，我有錄音帶為證」等語明確，此外，尚有當時爭
    吵之錄音帶一捲及該錄音帶勘驗筆錄一份附卷可稽，是被告之自白確與事實相符
    ，辯護人為被告辯護稱告訴人於案發當時另有氣憤之感覺，並非全然感到害怕云
    云，尚無足採，本件事證明確，被告犯行洵堪認定，應予依法論科。
二、核被告所為，係犯刑法第三百零五條之恐嚇罪。被告因一行為恐嚇告訴人乙○○
    及其父林漢周二人，為一行為而觸犯數罪名，為想像競合犯，應依刑法第五十五
    條之規定，從一重之恐嚇罪處斷。
三、原審認被告罪證明確，予以論罪科刑，固非無見，惟被告恐嚇之對象僅及於告訴
    人乙○○及其父林漢周，而不及於其母吳郁媛，原審認被告恐嚇告訴人乙○○、
    其父母林漢周、吳郁媛三人，核與事實不符。檢察官循告訴人之請求上訴意旨以
    原審量刑過輕，及被告上訴意旨以原審量刑過重及未宣告緩刑，指摘原判決不當
    ，固無理由，惟原判決既有可議，自應撤銷改判。爰審酌被告未有犯罪紀錄之素
    行、犯罪之動機僅係一時鄰居紛爭而起、犯罪手段、對被害人所生危害、未與告
    訴人達成和解，犯後坦承犯行之態度及恐嚇僅及於告訴人乙○○及其父林漢周，
    而不及於其母吳郁媛，為原審所未斟酌等一切情狀，量處如主文第二項所示之刑
    ，並諭知易科罰金之折算標準。末查，被告及其子女、父母與告訴人及其父母現
    仍同住一棟公寓，為樓上樓下及對門之鄰居關係，被告犯後雖坦承犯行，試圖與
    告訴人和解，惟自案發迄今，仍未達成，重修鄰里關係之心尚有不足，爰不予宣
    告緩刑。
四、公訴意旨另以被告恐嚇之對象亦及於告訴人乙○○之母吳郁媛，認此部分亦涉有
    刑法第三百零五條之恐嚇罪嫌，無非以告訴人乙○○之指訴及證人林漢周證述為
    其論據。惟查，告訴人乙○○之母吳郁媛於偵查中已供稱，於案發時「只有到廚
    房煮飯，實際情形我不清楚」，此有台北地檢署九十三年四月十四日訊問筆錄記
    載可稽，且證人即告訴人之父林漢周於偵查中確切證陳：被告說要放火時伊確實
    在場聽到，被告是對著渠父子二人說的等語（見偵查卷第三十四頁、第三十五頁
    ），則案發時，吳郁媛既只有到廚房煮飯，對實際發生之情形不清楚，被告對吳
    郁媛自無構成恐嚇罪之可能，此外，復無其他證據足以證明被告確有此部分之犯
    行，因公訴人認此部分犯行與起訴有罪部分，具有想像競合之裁判上一罪關係，
    爰不另為無罪之諭知。
五、至於告訴人聲稱案發當天有白天及晚上兩次恐嚇，告訴代理人陳稱本案係被告與
    其父以暴力腳踢其家大門並破口大罵恐嚇威脅告訴人全家之第三次，非第一次，
    惟均未提出確切之證據以供審酌，且告訴代理人於本院審理中復稱僅此次有錄音
    ，之前有向派出所報案，但沒有錄音等語（見本院九十三年八月十三日審判程序
    筆錄），亦未請求檢察官聲請調查證據，自難遽予憑採，併予敘明。
六、據上論斷，應依刑事訴訟法第三百六十九條第一項前段、第三百六十四條、第二
    百九十九條第一項前段，刑法第三百零五條、第五十五條、第四十一條第一項前
    段，罰金罰鍰提高標準條例第一條前段、第二條，判決如主文。
本案經檢察官呂丁旺到庭執行職務。
中　　　華　　　民　　　國　　九十三　　年　　　八　　　月　　三十一　　日
                              臺灣高等法院刑事第十庭
                                  審判長法  官  溫　耀　源
                                        法  官  周  政  達
                                        法  官  邱　同　印
右正本證明與原本無異。
不得上訴。
          　　　　　　　　　　　　　　　書記官  莊　昭　樹
中　　　華　　　民　　　國　　九十三　　年　　　八　　　月　　三十一　　日
附錄：本案論罪科刑法條全文
刑法第三百零五條：
以加害生命、身體、自由、名譽、財產之事，恐嚇他人致生危害於安全者，處二年以
下有期徒刑、拘役或三百元以下罰金。
